【裁判字號】    97,訴,146
【裁判日期】    980422
【裁判案由】    侵權行為損害賠償
【裁判全文】
臺灣宜蘭地方法院民事判決               97年度訴字第146號
原      告  丁○○
訴訟代理人  寅○○
被      告  辛○○
            丑○○
            乙○○
            戊○○
            丙○○
            子○○
            庚○○
            壬○○
            甲○○
                      前路15.
            己○○
當事人間侵權行為損害賠償事件，本院於民國98年4月8日言詞辯
論終結，判決如下：
    主  文
原告之訴及假執行之聲請均駁回。
訴訟費用由原告負擔。
    事實及理由
壹、程序方面：
一、按訴狀送達後，原告不得將原訴變更或追加他訴，但擴張或
    減縮應受判決事項之聲明者，不在此限，民事訴訟法第255
    條第1項第3款定有明文。經查，原告原起訴請求判令被告應
    連帶賠償新台幣（下同）100萬元及法定遲延利息，嗣於訴
    狀送達後，追加請求被告應登報澄清，乃本於同一侵權行為
    損害賠償請求權，核屬擴張應受判決事項之聲明，於法尚無
    不合，應予准許。
二、本件被告均未於言詞辯論期日到場，經再次通知而仍不到場
    ，核無民事訴訟法第386條各款所列之情形，本院依職權由
    一造辯論而為判決。
貳、實體方面：
一、原告之聲明：
（一）請判令被告連帶賠償原告100萬元，及自本件訴狀送達之
      翌日起至清償日止，按年利率百分之5計算之利息。
（二）在自由時報報頭下方以八開版面刊登澄清啟事1日。
（三）原告願供擔保請准宣告假執行。
二、原告起訴意旨如附件所載。
三、被告均未於最後言詞辯論期日到場，惟被告辛○○曾到庭，
    又另被告庚○○、丑○○、乙○○、戊○○、丙○○、子○○未曾到庭，惟上述被告曾提出書狀抗辯以：否認被告等人
    有何侵權行為損害賠償等事實，本院所有從業人員均依法辦
    理本案相關事項。原告未舉證證明其有何請求權基礎及事實
    等語；被告甲○○未曾到庭陳述意見，惟以書狀抗辯：否認
    有何侵權行為事實。伊係依臺灣宜蘭地方法院檢察署之傳訊
    ，以證人身分就自身見聞所為陳述，並無不法，亦無侵害原
    告權利等語；被告壬○○、己○○未曾到庭陳述意見，惟以
    書狀抗辯：否認被告等人有何侵權行為損害賠償等事實，該
    署人員對於承辦案件均依法偵辦及調查等語。並均答辯聲明
    ：原告之訴駁回，如受不利判決，願供擔保請准宣告免為假
    執行。
三、原告主張，被告有如起訴意旨所載之侵權行為事實，為被告
    所否認，並以前詞為辯。經查：
（一）原告於95年1月4日下午3時許，前往臺灣宜蘭地方法院刑
      事第二法庭旁聽該院94年度易字第182號案件行準備程序
      時，見被告丑○○法官對該案被告李銀煌及吳玲郎等人曉
      諭準備程序之重心係在進行爭點整理，當事人尚無須對犯
      罪事實做過度詳細之陳述後，竟不滿審判長之訴訟指揮，
      多次逕自在旁聽席上大聲出言喧嘩，而擾亂法庭秩序及準
      備程序之進行，雖經被告蘇法官分別於庭訊至8分48秒及
      22分35秒時加以制止，原告仍未聽從，且於庭訊進行至38
      分4秒時，又突然起身以手指向法官並高聲稱：「奇怪耶
      ，奇怪耶，這種法官」等語，並將手中之資料袋擲向地上
      及拍打座椅，適時在庭執行職務之臺灣宜蘭地方法院法警
      被告子○○見狀，立刻予以制止，並向原告稱：「不要動
      喔！」及「你要做什麼」等語，惟原告仍高聲稱：「我要
      出來，我不要聽，這個法官啊，人家要講細節，不讓人家
      講」等語，並走向前朝法官咆哮，法警被告子○○即刻上
      前抓住原告右手，以阻止其繼續向前，原告卻用力揮甩右
      手，欲擺脫法警被告子○○之阻止，然見其右手仍遭被告
      子○○抓住，竟彎身欲咬法警被告子○○之手臂，而對法
      警被告子○○為強暴行為，幸因被告子○○及時將手鬆開
      ，才未遭原告咬傷，法警被告子○○並對原告表示其咆哮
      法庭，應當場逮捕，然原告卻伸出雙手，對法警被告子○○挑釁稱：「可以，可以，你逮捕沒關係」等語，且於法
      警被告子○○伸手抓住原告手臂時，又彎身欲咬法警被告
      子○○之手臂，惟因被告子○○及時發覺並將原告制住，
      且對原告稱：「你再咬咬看」等語，原告始稱：「可以，
      我跟你走」，惟於離去之際，又在法庭內向法官以台語稱
      ：「這種法官讓我飽跟醉，人家要講，你不肯讓他講」等
      語之事實，業經臺灣宜蘭地方法院刑事庭96年度易字第35
      3號原告被訴妨害公務案件審結認定在案，依前揭刑事影
      印卷宗所附事證，亦核無不合，則原告主張，其遭被告子
      ○○傷害，係因被告之不法侵害行為所致云云，實則為被
      告子○○阻止原告繼續擾亂法庭及禁止旁聽、離開法庭下
      所為，屬依據法令執行職務之行為，非為不法侵害行為至
      明。
（二）原告復主張，前開事件發生後，即因被告之共同誣陷而受
      不法侵害乙節，被告亦否認之。經查，原告既確有前開妨
      害公務之犯行，已如上述，則有關妨害公務乙案於臺灣宜
      蘭地方法院之調查、移送，臺灣宜蘭地方法院檢察署之偵
      查、起訴，臺灣宜蘭地方法院之調查、審理等所歷參與之
      臺灣宜蘭地方法院院長辛○○、法官丑○○、96年度易字
      第353號承審法官庚○○、時任書記官長乙○○、書記官
      戊○○、法警長丙○○、法警子○○；臺灣宜蘭地方法院
      檢察署檢察官壬○○、甲○○（現為臺灣花蓮地方法院檢
      察署檢察官）、檢察事務官己○○，即無何共同虛構事實
      、不法誣陷原告犯罪之不法侵害之行為可言，原告此部分
      之主張，難認正當。而原告請求保全諸被告之職章及勘驗
      並進行精微鑑定起訴狀附件7第14頁職章蓋用日期、調查
      有無隱匿筆錄、以慢速勘驗光碟、於95年9月8日在臺灣宜
      蘭地方法院檢察署製作之偵訊筆錄曾否遭撕毀、傳訊證人
      黃越宏、臺灣宜蘭地方法院資訊室主任、林健智律師、吳
      美池、李銀煌、郭美春律師、林金亮、郭美春律師於95年
      1月4日以後閱卷時間、有無聲請庭訊光碟、被告癸○○（
      原告此部分起訴，經本院裁定駁回）何時何因離職並予傳
      訊、勘驗被告辛○○交辦公文、被告辛○○、乙○○工作
      紀錄、被告丑○○報到單、調查臺灣宜蘭地方法院94年度
      易字第182號判決書內容、被告辛○○給被告庚○○之辦
      案期限等等，前開證據方法均不能證明被告有共同不法侵
      害其權利情事，亦無調查之必要，爰併予駁回。
四、綜上所述，原告所舉之證據，均不能證明被告有共同不法侵
    害其權利之情事，故原告主張依據民法侵權行為之法律關係
    ，請求被告連帶賠償及登報澄清，洵屬無據，應予駁回。又
    原告既受敗訴之判決，其假執行之聲請即失所依據，應併予
    駁回。
五、因本案事證已臻明確，原告其餘主張陳述及所提之證據，經
    本院斟酌後，認為均不影響本件判決之結果，即無逐一詳予
    論駁之必要，附此敘明。
、本件訴訟費用負擔之依據：民事訴訟法第78條。
中    華    民    國    98    年    4     月    22    日
                  臺灣宜蘭地方法院民事庭
                      法  官  郭淑珍
正本與原本無異。
如對本判決上訴，應於判決送達後20日內向本院提出上訴狀（須
附繕本）。
中    華    民    國    98    年    4     月    22    日
                      書記官  林慶生


司法院資訊處製作；財團法人民間司法改革基金會備份。
